【裁判字號】    90,易,246
【裁判日期】    900416
【裁判案由】    竊盜等
【裁判全文】
臺灣桃園地方法院刑事判決                            九十年度易字第二四六號
    公  訴  人  臺灣桃園地方法院檢察署檢察官
    被      告  甲○○
右列被告因竊盜等案件，經檢察官提起公訴（八十九年度偵字第一八七七六號），本
院判決如左：
    主  文
甲○○攜帶兇器竊盜，處有期徒刑陸月，如易科罰金，以參佰元折算壹日；又收受贓
物，處有期徒刑肆月，如易科罰金，以參佰元折算壹日。應執行有期徒刑玖月，如易
科罰金，以參佰元折算壹日。
    事  實
一、甲○○意圖為自己不法之所有，於民國八十九年十一月二十九日二時許，在桃園
    縣平鎮市○○路○○段四九六巷六號前，利用其所拾獲，客觀上足以傷害人身體
    之兇器剪刀一支，以破壞鑰匙孔方式，竊取乙○○所有之車牌號碼ＩＲＥ─九八
    五號機車供已騎用。甲○○復另行起意，於同年十二月二日下午，在台北市萬芳
    醫院急診室前明知綽號「小朱」者所交付之懸掛ＫＮ─七六五八號車牌（所有人
    為丁○○，於不詳時間失竊）之引擎號碼為ＹＬＮ三三一ＧＬＩ○七四五Ｙ號丙
    ○○所有（登記為其配偶陸梁佩台名義，車牌號碼為九Ｇ─四四三一號，於同年
    十一月二十八日失竊）之自用小客車一輛，係來源不明之贓車，竟仍予以收受使
    用。嗣於同年十二月三日二十二時四十分許，駕駛前述自用小客車，途經桃園縣
    中壢市○○○○段四一四巷十八號前經警發覺可疑查獲。
二、案經桃園縣警察局中壢分局報請臺灣桃園地方法院檢察署檢察官偵查起訴。
    理  由
一、右揭竊盜、收受贓物事實業據被告甲○○於警訊及偵審中坦承不諱，核與被害人
    乙○○、丁○○、丙○○於警訊中指訴之情節相符，並有其三人出具之贓物領據
    三紙在卷可稽。本件事證明確，被告前述犯行，均可認定。
二、查被告持其所拾獲之剪刀竊取被害人乙○○前述機車，因該剪刀客觀上足以傷害
    人身體，被告持之行竊，核其所為，係犯刑法第三百二十一條第一項第三款之加
    重竊盜罪。另其收受綽號「小朱」者所交付之贓車（包括其上之車牌），係犯同
    法第三百四十九條第一項之收受贓物罪。所犯二罪犯意各別，態樣互異，應分論
    併罰。爰審酌被告犯罪之動機在供已使用，所竊取之機車價值較低，收受之贓車
    價值較高、其行為對被害人造成之損害及被告犯罪後坦承之態度等情狀，分別量
    處如主文所示之刑及諭知易科罰金之折算標準（被告所犯加重竊盜罪，係最重本
    刑為有期徒刑五年之罪，依修正前之刑法第四十一條規定，被告雖經判處有期徒
    刑六月，並不得諭知易科罰金之折算標準。惟於被告行為後，刑法第四十一條業
    經立法院於九十年一月四日修正，將得易科罰金之適用範圍擴大為最重本刑五年
    以下有期徒刑之罪，亦應諭知易科罰金之折算標準，前述修正條文並於同年月十
    日經總統公布，於同年月十二日生效。是依刑法第二條第一項比較新舊法之結果
    ，認修正後之新法較有利於被告，故本件就被告加重竊盜罪所諭知有期徒刑部分
    依修正後之刑法第四十一條第一項前段規定諭知易科罰金之折算標準，併此敘明
    ）。本件所諭知前述二刑罰，並定其應執行之刑及諭知易科罰金之折算標準。
三、又被告用以行竊之剪刀係其行竊時路邊拾獲，並非其所有，且其行竊後，業將之
    丟棄等情，亦據被告陳述在卷，故該剪刀尚不得諭知沒收。
四、另臺灣桃園地方法院檢察署八十九年度偵字第一八四五五號案件併案意旨略以：
    被告與證人楊業斌另涉有共同竊取ＬＮＷ─九三○號車牌一面之犯嫌云云。訊之
    被告堅決否認有前述犯行，經查前述車牌係證人楊業斌於八十九年十一月中旬在
    桃園縣中壢市南亞工專前撿到等情，業據證人楊業斌於前述案件警偵訊中陳述在
    卷，且該車牌係在證人楊業斌家中查獲，此亦有搜索扣押證明筆錄一紙在卷可稽
    。被告雖於搜索時在場，惟並無任何證據證明前述車牌係被告所竊取。是就此部
    分被告之犯罪顯不能證明，惟移送併案意旨認此部分與前述加重竊盜犯行有連續
    犯之裁判上一罪關係，故不另為無罪之諭知。
五、據上論斷，應依刑事訴訟法第二百九十九條第一項前段，刑法第三百二十一條第
    一項第三款、第二百四十九條第一項、第五十一條第五款、第四十一條第一項前
    段、第二項、第二條第一項前段，罰金罰鍰提高標準條例第一條前段、第二條第
    一項，判決如主文。
本案經檢察官鄭重文到庭執行職務。
中      華      民      國    九十      年      四      月     十六     日
                              臺灣桃園地方法院刑事第六庭
                                  法  官  潘進順
右正本證明與原本無異
如不服本判決，應於送達後十日內，向本院提出上訴狀。
                                  書記官  林聖哲
中      華      民      國    九十      年      四      月     十七     日
論罪科刑法條：
刑法第三百二十一條
犯竊盜罪而有左列情形之一者，處六月以上五年以下有期徒刑：
一、於夜間侵入住宅或有人居住之建築物、船艦或隱匿其內而犯之者。
二、毀越門扇、牆垣或其他安全設備而犯之者。
三、攜帶兇器而犯之者。
四、結夥三人以上而犯之者。
五、乘火災、水災或其他災害之際而犯之者。
六、在車站或埠頭而犯之者。
前項之未遂犯罰之。
刑法第三百四十九條
收受贓物者，處三年以下有期徒刑、拘役或五百元以下罰金。
搬運、寄藏、故買贓物或為牙保者，處五年以下有期徒刑、拘役或科或併科一千元以
下罰金。
因贓物變得之財物，以贓物論。


司法院資訊處製作；財團法人民間司法改革基金會備份。
